【裁判字號】    89,易,329
【裁判日期】    890427
【裁判案由】    妨害公務
【裁判全文】
臺灣彰化地方法院刑事判決                          八十九年度易字第三二九號
    公  訴  人  臺灣彰化地方法院檢察署檢察官
    被      告  甲○○INAR.
右列被告因妨害公務案件，經檢察官提起公訴 (八十九年度偵字第一０七三號)，本
院判決如左：
    主    文
甲○○INARONG對於公務員依法執行職務時，施強暴，處有期徒刑陸月，如易科罰金，以
佰元折算壹日；並於刑之執行完畢或赦免後，驅逐出境。
    事    實
一、甲○○INARONG係逾期居留台灣之泰國籍勞工，略通曉中文，曾於民國八十六年間因
    傷害案件，經本法院判處有期徒刑六月（現上訴中），其於八十九年一月三日因
    非法居留，並與其他泰國籍勞工藏匿於雲林縣台西鄉和豐村保安林十四之八一號
    一處廢棄寮內，嘉義縣警察局查悉甲○○INARONG行蹤後，即於翌日（一月四日）
    早上六時三十分許，派員前往上址查緝，詎甲○○INARONG於警員陳柏彰進入該寮
    ，並表明係警察身分時，立即衝出，並對當時依法執行職務之警員陳柏彰打斷、
    撥落其眼鏡而施強暴行為，嗣警員於現場等候、詢問其他外勞時，於同日上午七
    時三十分許，甲○○INARONG想到其妻尚在上址，再度返回該寮，並從後門欲進入
    時，為警員蘇正平發現，並喊聲「警察，不要跑！」，甲○○INARONG即掉頭逃跑至
    一處防風林，警員蘇正平從後追趕而至，甲○○INARONG亦明知蘇正平係依法執行職
    務之警員，乃從地上撿拾一支木麻黃樹乾枝幹，對警員蘇正平攻擊，二人並生扭
    扯，致警員蘇正平受有下頜擦傷、右頸擦傷、右腰側壓傷及四肢多處擦傷、瘀傷
    ，嗣為警員當場制伏。
二、案經嘉義縣警察局移送臺灣雲林地方法院檢察署呈由台灣高等法院檢察署檢察長
    令轉臺灣彰化地方法院檢察署檢察官偵查起訴。
    理    由
一、訊據被告甲○○INARONG否認上情，辯稱伊不知道前來查緝者係警察，亦未對警察攻
    擊或施強暴等妨害公務之行為，亦不記得有否造成警員蘇正平受傷云云。
二、惟查，被告於警訊時，已自承在為警逮捕時確有反抗，且有撞傷執勤員警之情事
    ，復有前往查緝外勞之警員陳柏彰、蘇正平所寫之報告書一份可稽，該報告書亦
    將被告反抗對警員施強暴行為之情形詳加描述，且經渠二名警員到法院證稱：於
    查緝、追捕被告時，曾對被告表明身分，並高聲喊叫「警察，不要跑！」，被告
    聽得懂中文。被告是先衝出寮，並對執行職務之警員陳柏彰打斷、撥落其眼鏡
    ，於同日上午七時三十分許，被告再度返回該寮，並從後門欲進入時，為警員
    蘇正平發現，其即掉頭逃跑至一處防風林，從地上撿拾一支木麻黃樹枝，即攻擊
    警員蘇正平致使受傷等語。且被告於法院審理時稱：「警員進入該寮時，伊立
    即衝出，嗣於同日上午七時三十分許，因想到其妻尚在上址，再度返回該寮，
    並從後門欲進入時，為警員發現，即掉頭逃跑至一處防風林，並與警員發生扭扯
    情事」、「對於中文“警察”，伊可以了解意義」等語。此外，警員蘇正平受傷
    一節，復有台灣省立朴子醫院出具之驗傷診斷書一紙，及受損眼鏡照片一張附卷
    可以佐證，是被告上開所辯，顯係卸責之詞，不足採信，被告犯罪足以認定。
三、核被告所為，係犯刑法第一百三十五條第一項之妨害公務罪行。被告衝出寮時
    ，時打斷、撥落警員陳柏彰之眼鏡，及持木麻黃樹枝拒捕而致警員蘇正平受傷之
   行為，係屬妨害公務犯行中施強暴之部分行為，應不另論處。爰審酌被告犯罪之
    動機、犯人之品行、智識程度及犯罪後之態度等一切情狀，量處如主文所示之刑
    ，並諭知易科罰金之折算標準，以示懲戒。查被告係外國人，且係非法居留台灣
    ，前又涉傷害案件，習氣暴烈，本案係受有期徒刑以上刑之宣告，是本院認被告
    不宜居住本國境內，故併予宣告其於刑之執行完畢或赦免後，驅逐出境。
四、據上論斷，應依刑事訴訟法第二百九十九條第一項前段，刑法第一百三十五條第
    一項、第四十一條、第九十五條，罰金罰鍰提高標準條例第一條前段、第二條前
    段，判決如主文。
本案經檢察官林俞妙到庭執行職務。
中    華    民    國    八十九        年      四      月      廿七      日
                                  臺灣彰化地方法院刑事第二庭
                                      法      官  王  鏡  明
右正本證明與原本無異。
如不服本判決，應於送達後十日內向本院提出上訴狀(須附繕本)。
告訴人或被害人對於判決如有不服具備理由請求檢察官上訴者，其上訴期間之計算係
以檢察官收受判決正本之日期為準。
                                      法院書記官 黃  靜  華
中    華    民    國    八十九        年      四      月      廿九      日
刑法第一百三十五條
對於公務員依法執行職務時，施強暴脅迫者，處三年以下有期徒刑、拘役或三百元以
下罰金。
意圖使公務員執行一定之職務或妨害其依法執行一定之職務或使公務員辭職而施強暴
脅迫者亦同。
犯前二項之罪，因而致公務員於死者，處無期徒刑或七年以上有期徒刑；致重傷者，
處三年以上、十年以下有期徒刑。


司法院資訊處製作；財團法人民間司法改革基金會備份。
